ro-RO: Feronerie > Materiale de construcții > Obloane: Obloane din scânduri și șipci; Obloane cu jaluzele; Obloane cu panouri ridicate
fi: Rakentaminen > Rakennusmateriaalit > Ikkunaluukut: Ulkoluukulliset ikkunat; Säleikköluukulliset ikkunat; Paneeliluukulliset ikkunat
hu: Hardver > Építőanyagok > Redőnyök: Deszka- és léces redőnyök; Zsalugáteres redőnyök; Emeltpaneles redőnyök
zh-CN: 五金/硬件 > 建材 > 百叶窗: 板式/板条百叶窗; 活动百叶窗; 凸镶板百叶窗
lt-LT: Techninė įranga > Statybinės medžiagos > Langinės: Langinės iš lentų su gulekšniu; Grotelinės langinės; Pakeliamos langinės
es: Bricolaje > Materiales de construcción > Contraventanas: Contraventanas de tablas y listones; Contraventanas con persianas; Contraventanas de paneles elevados
hr-HR: Željezarija > Građevinski materijali > Prozorski kapci: Kapci od ploča i letvica; Kapci s letvicama; Kapci s izdignutim panelima
sv: Metallprodukter > Byggnadsmaterial > Fönsterluckor: Fönsterluckor, bräd- och läktstil; Jalusier; Upphöjda paneljalusier
nl: Bouwmaterialen > Afbouwmaterialen > Vensterluiken: Vensterluiken van planken en latten; Persienne-vensterluiken; Vensterluiken met verhoogd paneel
fr: Quincaillerie > Matériaux de construction > Volets: Volets à planches et à lattes; Volets à persiennes; Volets à panneaux surélevés
ru: Оборудование и технические изделия > Строительные изделия > Ставни: Ставни из досок и планок; Жалюзийные ставни; Филенчатые ставни
vi: Phần cứng > Vật liệu xây dựng > Cửa chớp và rèm cửa: Cửa chớp dạng ván; Cửa chớp có mái che; Cửa chớp bảng nâng
sl-SI: Gradbena oprema > Gradbeni materiali > Polkna: Polkna iz desk in letvic; Rebrasta polkna; Dvignjena polkna
pt-PT: Equipamento > Materiais de construção > Persianas/portadas: Persianas de placa e sarrafo; Persianas venezianas; Persianas elevadas
pl: Sprzęt > Materiały budowlane > Okiennice: Okiennice deskowe i listwowe; Okiennice żaluzjowe; Okiennice panelowe
tr: Hırdavat > Yapı Malzemeleri > Panjurlar: Pano ve Çıta Panjurlar; Aralıklı Panjurlar; Yükseltilmiş Panel Panjurlar
da: Isenkram > Byggematerialer > Skodder: Brædde- og lægteskodder; Rulleskodder; Forhøjede panelskodder
nb: Maskinvare > Bygningsmaterialer > Skodder: Brett- og lekteskodder; Plisséskodder; Skodder med forhøyede paneler
th: ฮาร์ดแวร์ > วัสดุก่อสร้าง > ประตูหน้าต่าง: ประตูหน้าต่างแบบแผ่นและระแนง; ประตูหน้าต่างบานเกล็ด; บานประตูหน้าต่างยกสูง
pt-BR: Ferragens > Materiais de construção > Venezianas: Venezianas de tábua e ripa; Venezianas com persianas; Venezianas de rolo
de: Heimwerkerbedarf > Baumaterialien > Fensterläden: Brett- und Lattenläden; Lamellenläden; Abgehobene Paneel-Fensterläden
zh-TW: 硬體 > 建材 > 各式百葉窗: 扣板窗遮板; 多層百葉天窗; 反角窗遮板
el: Υλικά κατασκευών > Οικοδομικά υλικά > Παντζούρια: Παντζούρια τύπου σανίδων; Παντζούρια τύπου πλέγματος; Παντζούρια τύπου ανάγλυφης επιφάνειας
cs: Kutilství a řemeslo > Stavební materiály > Okenice: Okenice z prken; Žaluziové okenice; Panelové okenice
en: Hardware > Building Materials > Shutters: Board & Batten Shutters; Louvered Shutters; Raised Panel Shutters
sk-SK: Náradie > Stavebné materiály > Okenice: Doskové okenice; Drevené žalúzie; Vyvýšené panelové okenice
ko: 철물 > 건축 자재 > 셔터: 배튼 셔터; 루바 셔터; 입체 패널 셔터
ja: DIY用品 > 建築材料 > シャッター・雨戸: ボード・バッテンシャッター; ルーバーシャッター; レイズドパネルシャッター
it: Articoli di ferramenta > Materiali da costruzione > Serrande: Persiane a bordo e stecca; Tapparelle; Persiane a pannelli rialzati
bg-BG: Железария > Строителни материали > Дървени щори и капаци: Капаци от дъски и летви; Капаци за прозорци; Панелни капаци за прозорци